臺灣雲林地方法院刑事簡易判決　　　　　　100年度簡字第3號
　公　訴　人　臺灣雲林地方法院檢察署檢察官
被　　　告　江俊毅
選任辯護人　鄧湘全律師
被　　　告　涂振茂
選任辯護人　洪士凱律師
被　　　告　廖金童
上列被告等因違反電業法案件，經檢察官提起公訴（96年度偵字
第5012號、6041號、6290號、6293號、97年度偵字第253 號、34
7 號、3100號），被告等於準備程序中自白犯罪（原案號：98年
度訴字第135 號），本院認宜簡易判決處刑，爰不經通常訴訟程
序，逕以簡易判決處刑如下：
    主  文
江俊毅共同犯電業法第一百零六條第二款之竊電罪，處有期徒刑
月，如易科罰金，以新臺幣壹仟元折算壹日。緩刑貳年，並應
按如附件一所示之承諾書所示之支票支付臺灣電力股份有限公司
如附件一承諾書所示之金額，如有一期未履行，視為全部到期。
扣案起子壹盒（內有小起子捌支）及老虎鉗壹支，均沒收。
涂振茂共同犯電業法第一百零六條第二款之竊電罪，處有期徒刑
月，如易科罰金，以新臺幣壹仟元折算壹日。緩刑貳年。扣案
起子壹盒（內有小起子捌支）及老虎鉗壹支，均沒收。
廖金童共同犯電業法第一百零六條第二款之竊電罪，處有期徒刑
月，如易科罰金，以新臺幣壹仟元折算壹日。扣案起子壹盒（
內有小起子捌支）及老虎鉗壹支，均沒收。
    事實及理由
一、江俊毅、涂振茂及廖金童為節省電費支出，適如附表一所示
    之「介紹被告褚劍鴻施作之人」欄所示之鍾振聲、林恒、張
    中財等人知悉江俊毅、涂振茂及廖金童所經營之公司用電甚
    鉅，並知悉褚劍鴻有以改電度表外線路方式省電之技術，如
    附表一所示之「介紹被告褚劍鴻施作之人」欄所示之林恒等
    人告知江俊毅、涂振茂及廖金童得仲介褚劍鴻以改變電度表
    外線路之方式達節省電費目的，但需給付節省電費之百分之
    五十作為報酬，江俊毅、涂振茂及廖金童乃應允之，褚劍鴻
    再將該利潤其中2 成至4 成交與如附表一所示之「介紹被告
    褚劍鴻施作之人」欄所示之鍾振聲、林恒、張中財等人。江
    俊毅、涂振茂及廖金童竟分別與如附表一所示之「介紹被告
    褚劍鴻施作之人」欄所示之鍾振聲、林恒、張中財等人、褚
    劍鴻共同基於意圖為自己不法所有之竊電之犯意聯絡，由褚
    劍鴻分別於附表一「竊電時間」欄、「用電地址」欄所示之
    時間、地點，由褚劍鴻以其所有之起子1 盒（內有小起子8
    支）及老虎鉗1 支，先將附表一「電號」欄所示之臺灣電力
    股份有限公司（下稱臺電公司）裝設在附表一「用電地址」
    欄電表上具有文書性質之封印鎖撬開（毀損文書部分，未據
    提起告訴，不另為不受理判決之諭知，詳如後述），破壞護
    圈，打開內襯裡門，並將上開上層電度表箱內連接圓形電表
    與下層電度表箱比流器二次側1S及3S接線，再以上開工具穿
    透該二接線之外皮，各植入細銅釘一支，使該二接線緊密接
    觸造成短路，改動圓形電度表外之線路，致圓形電度表計量
    不準，以達降低電度表用電度數，再將封印鎖等裝置插回，
    藉以掩飾，以此方式各別竊得臺電公司所有之電流使用而竊
    電（竊電時間、臺電公司追償電度及追償電費，均詳如附表
    一「竊電時間」欄、「追償電度」欄及「追償金額」欄所示
    ）。嗣因檢察官接獲檢舉，於96年9 月11日，指揮刑事警察
    局、雲林縣警察局、雲林縣警察局斗六分局、臺北縣政府警
    察局中和分局員警會同臺電公司用電稽查員，前往褚劍鴻等
    人住處及統一環保科技股份有限公司等多處搜索，當場扣得
    褚劍鴻所有之起子1 盒及老虎鉗1 支，始循線查悉上情。
二、上開犯罪事實，業經被告江俊毅、涂振茂及廖金童於本院審
    理時坦承不諱（見本院卷(五)第101 頁、笫155 頁背面、第22
    3 頁背面），核與同案被告褚劍鴻、張中財與鍾振聲分別於
    警詢、偵查及本院中供述之情節大致相符，並經證人即臺電
    公司員工呂秉豐、莊嚴分別於警詢中證述明確，復有臺電公
    司桃稽045040號用電實地調查書、繳費通知書、追償電費計
    算單各1 份（見偵字第347 號卷(一)第191 至194 頁）、臺電
    公司北西稽023517號用電實地調查書1 份、照片6 張、繳款
    通知書1 紙、追償電費計算單1 份（見偵字347 號卷(二)第67
    至71、73頁）、臺電公司於98年11月9 日陳報狀提出之煜昌
    公司查緝照片3 張、電表接線被破壞之證物照片4 張、高壓
    需量電力綜合用電故換登記單1 紙、煜昌公司蘆竹廠95年1
    月份至97年10月份用電資料明細表1 紙、煜昌公司蘆竹廠95
    年1 月份至97年10月份用電度數分析圖、最高需量分析圖；
    繼德公司查緝照片3 張、電表接線被破壞之證物照片5 張、
    繼德公司95年1 月份至97年10月份用電資料明細表、用電度
    數分析圖、最高需量分析圖各1 份；訢合公司查緝照片4 張
    、電表接線被破壞之證物照片2 張、訢合公司95年1 月份至
    97年12月份用電資料明細表1 紙；臺電公司北北稽010608號
    用電實地調查書1 紙（本院卷(四)第15至24頁、第57至64頁、
    第68至69頁、第70至73頁、第75頁、第229 頁）、臺電公司
    於98年12月14日陳報狀所附之相關電業法第73條第1 項、稽
    查手冊第5 章第3 條、營業規則施行細則第139 條第3 款、
    竊電處理規則第6 條第3 款規定及各類用電流動電費每度平
    均單價表（見本院卷(四)第114 頁至121 頁）、刑事警察局偵
    三隊二組偵辦褚劍鴻等竊電案件統計表、96年11月5 日勘驗
    現場筆錄1 份及臺電公司業務處D 業字第09612000861 號函
    附之現場模擬記錄1 份等在卷可稽（見偵字第5012號卷(一)第
    103 頁、第122 頁至125 頁），足認被告江俊毅、涂振茂及
    廖金童之自白確與事實相符。是被告江俊毅、涂振茂及廖金
    童等人竊電之犯罪事證已臻明確，渠等犯行洵堪認定，應依
    法論罪科刑。
三、論罪科刑：
(一)、核被告江俊毅、涂振茂及廖金童所為，分別係犯電業法第10
    6 條第2 款之竊電罪、刑法第320 條第1 項、第323 條之竊
    盜罪。又所犯刑法第320 條第1 項、第323 條之竊盜罪與電
    業法第106 條第2 款竊電罪係屬法規競合之關係，依特別法
    優於普通法之原則，應論以電業法第106 條第2 款竊電罪處
    斷（最高法院94年度臺上字第3483號判決意旨參照）。公訴
    人於起訴時認被告江俊毅、涂振茂及廖金童係涉犯電業法第
    106 條第3 款之竊電犯行，惟本件竊電手法，並未損壞或改
    變電度表之構造，而是改動電度表外之線路而達竊電之目的
    ，業經告訴代理人林木森陳述在卷（見本院卷(二)第208 頁背
    面至第209 頁），並經同案被告褚劍鴻於本院審理時證述在
    卷，復有臺電公司業務處D 業字第09612000861 號函附之現
    場模擬記錄1 份在卷可稽（見偵字第5012號卷(一)第122 頁至
    125 頁），應係構成同法第106 條第2 款之竊電罪，惟本件
    起訴之基礎事實同一，應予變更起訴法條。
(二)、被告江俊毅、涂振茂及廖金童與同案被告褚劍鴻、附表一所
    示之「介紹被告褚劍鴻施作之人」欄所示之鍾振聲等人間，
    就上開犯行，分別有犯意聯絡及行為分擔，均為共同正犯。
(三)、被告江俊毅、涂振茂及廖金童，於如附表一所示之竊電時間
    ，至被查獲日止為竊電行為，係基於單一之犯意，以一個行
    為繼續為竊電行為之實施，為繼續犯。
(四)、按共同正犯之意思聯絡，原不以數人間直接發生者為限，即
    有間接之聯絡者，亦包括在內。如甲分別邀約乙、丙犯罪，
    雖乙、丙間彼此並無直接之聯絡，亦無礙於其為共同正犯之
    成立。然如甲係分別邀約乙、丙分別為『不同』之犯罪行為
    ，則甲就其分別與乙、丙二人所共同實行之犯罪，固分別均
    為共同正犯，然乙、丙二人間，則僅就其與甲共同實行之犯
    罪行為，負共同正犯之責，究不得謂乙對甲、丙間之犯罪行
    為或丙對甲、乙間之犯罪行為，仍屬有犯意聯絡及行為分擔
    ，而令負共同正犯之責（最高法院96年臺上字第4519號判決
    要旨參照）。查同案被告褚劍鴻96年9 月11日警詢中供稱：
    我從事該竊電工程，會吸收一些下線，包括鍾振聲、胡惠雄
    、張中財、呂理師等人，由他們去尋找適合合作的廠商，收
    得貨款後，我再與他們六四分帳，我拿6 成，4 成則拿給我
    的下線等語（見97年度偵字第347 卷號(一)第55頁背面至第56
    頁）；96年9 月12日本院羈押庭時供稱：我沒有受僱於張振
    美、朱愛一，他們是我的朋友，他們去找客戶，透過他們，
    客戶如有省到費用，就付我們的錢等語（見本院96年度聲羈
    239 號卷第7 頁背面）：97年2 月18日偵查中證稱：被告胡
    惠雄曾跟我表明他不想要與他們一起找案子，希望自己介紹
    廠商，直接找我，因此，胡惠雄、鍾振聲均各自與我聯繫，
    廠商有問題也是透過他們找我等語（見96年度偵字第5012號
    卷(一)第172 頁）；同案被告呂理師96年9 月12日偵查中證稱
    ：我於92、3 年開始在大眾公司受僱張振美，到96年8 月1
    日到統一環保工作受僱於朱愛一等語（見96年度他字第75 3
    號卷(一)第137 頁）：同案被告朱愛一於96年9 月12日偵查中
    證稱：我是統一環保科技公司負責人，呂理師自96年8 月8
    日開始是我的員工，褚劍鴻不是等語（見96年度他字第753
    號卷(一)第189 頁），可知同案被告鍾振聲及張中財等人間並
    互無犯意聯絡及行為分擔，同案被告鍾振聲及張中財等人就
    與非其介紹被告褚劍鴻施作竊電工程，與如附表一「登記用
    戶名稱」或「實際用電人」欄所示之人間，亦應無犯意聯絡
    及行為分擔之共犯關係，均應可認定。因此，檢察官就此部
    分之認定，容有誤會，應予更正。又按「犯罪行為之一部或
    其犯罪結果在中華民國96年4 月25日以後，不得適用本條例
    減刑。」法院辦理96年減刑案件應行注意事項第11條定有明
    文。查被告江俊毅及廖金童竊電犯行之最後時間，係在96年
    4 月25日以後，揆諸前揭規定，自不得依中華民國九十六年
    罪犯減刑條例第2 條第1 項第3 款之規定，減其宣告刑二分
    之一（最高法院98年度臺上字第3350號判決意旨參照），併
    此敘明。
(五)、爰審酌被告江俊毅、涂振茂及廖金童貪圖小利，為節省電費
    支出而為上開犯行，雖使臺電公司受有電費收入減少之損害
    ，惟念及被告江俊毅、涂振茂及廖金童犯後坦承犯行、態度
    良好，顯見有悔悟之心，且被告江俊毅、涂振茂及廖金童已
    與臺電公司和解，被告涂振茂已賠償完畢，業據告訴代理人
    林木森於本院審理時供述明確（見本院卷(五)第101 頁、第15
    5 頁背面），並有承諾書及調解書等在卷可參（見本院卷(五)
    第101 頁、第297 頁）等一切情狀，分別量處如主文所示之
    刑，並均諭知易科罰金之折算標準。
(六)、本件被告江俊毅及涂振茂，前未曾因故意犯罪受有期徒刑以
    上刑之宣告，有卷附臺灣高等法院被告前案紀錄表可參，被
    告江俊毅及涂振茂因貪圖節省電費而為本件犯行，事後已與
    告訴人達成和解，賠償告訴人之損失，告訴人亦同意給予緩
    刑（見本院卷(五)第101 頁、第155 頁背面），經此刑之宣告
    ，當足促其警惕，而無再犯之虞，本院認上開宣告之刑，以
    暫不執行為適當，爰就被告江俊毅及涂振茂，均宣告緩刑2
    年，以啟自新。又按依刑法第74條規定得宣告緩刑者，以未
    曾受有期徒刑以上刑之宣告，或前受有期徒刑以上刑之宣告
    ，執行完畢或赦免後五年內，未曾受有期徒刑以上刑之宣告
    為條件。因之凡在判決前已經受有期徒刑以上刑之宣告確定
    者，即不合於緩刑條件，至於前之宣告刑已否執行，及被告
    犯罪時間之或前或後，在所不問（最高法院82年度臺非字第
    355 號判決要旨足參）。本件被告廖金童前因侵占案件，經
    臺灣士林地方法院於98年7 月31日以98年度審簡字第42號判
    處有期徒刑6 月，緩刑5 年確定，有臺灣高等法院被告前案
    紀錄表及該案刑事判決在卷可憑，則被告廖金童於本院判決
    前之「98年7 月31日」因故意犯罪受有期徒刑以上刑之宣告
    ，依據上開說明，即與刑法第74條規定之緩刑要件未符，本
    院依法不得為被告廖金童緩刑之宣告，併予敘明。
(七)、按緩刑宣告，得斟酌情形，命犯罪行為人為下列各款事項：
    三向被害人支付相當數額之財產或非財產上之損害賠償。前
    項情形，應附記於判決書內，並得為民事強制執行名義，刑
    法第74條第2 項第3 款、第3 項及第4 項分別定有明文。被
    告江俊毅與臺電公司達成和解，並同意分期給付，爰依刑法
    第74條第2 項第3 款規定，命被告江俊毅按如附件一所示之
    承諾書所示之支票支付臺電公司如附件一承諾書所示之金額
    （倘被告江俊毅於緩刑期間內有違反上開負擔情節重大，得
    依刑法第75條之1 規定，撤銷緩刑之宣告）。
(八)、按共同正犯因相互間利用他人之行為，以遂行其犯意之實現
    ，本於責任共同之原則，有關沒收部分，對於共犯間供犯罪
    所用之物，自均應為沒收之諭知。扣案之起子1 盒（內有小
    起子8 支）及老虎鉗1 支均係供共同被告褚劍鴻施作附表一
    編號1 至3 竊電犯行所用之物，且均屬共同被告褚劍鴻所有
    ，業據共同被告褚劍鴻供承在卷，並於本院審理時當庭指認
    無訛（見本院卷(一)第300 頁、第309 頁至310 頁），均應依
    刑法第38條第1 項第2 款規定宣告沒收，並依「責任共同原
    則」，於各被告主文項下均宣告沒收。至於扣案之附表二編
    號(十)所示之物，雖係被告廖金童供犯罪所用之物，惟因屬臺
    電公司所有，非被告廖金童所有之物，自無從諭知沒收，附
    此敘明；至扣案如附表二所示其他之物，共同被告褚劍鴻否
    認與本件犯罪有關，且依卷內證據，也無法證明確係供本件
    犯罪所用之物，或確屬共同被告褚劍鴻所有或其餘共犯所有
    ，自均不得依法宣告沒收，併予敘明。
四、按犯罪是否已經起訴，而為法院應予審判之事項，應以起訴
    書事實欄記載之犯罪事實為準，若起訴書犯罪事實欄內，對
    此項行為已予以記載，即為法院應予審判之對象。至於訴經
    提起後，檢察官於第一審辯論終結前，發見有應不起訴或以
    不起訴為適當之情形者，固得依刑事訴訟法第269 條規定，
    提出撤回書敘述理由以撤回起訴，然非依該規定撤回起訴者
    ，法院仍應依法審判，不得僅就公訴檢察官論告時所陳述或
    主張之事實為裁判，而置原起訴事實於不顧。查公訴意旨已
    載明被告江俊毅、涂振茂及廖金童為節省電費支出，竟分別
    與如附表一所示之「介紹被告褚劍鴻施作之人」欄所示之鍾
    振聲等人、褚劍鴻共同基於意圖為自己不法所有之犯意聯絡
    ，由附表一所示之「介紹被告褚劍鴻施作之人」欄所示之鍾
    振聲等人介紹褚劍鴻，分別於附表一「竊電時間」欄、「用
    電地址」欄所示之時間、地點，由褚劍鴻以其所有之起子1
    盒及老虎鉗1 支，先將附表一「電號」欄所示之臺電公司裝
    設在附表「用電地址」欄電表上具有文書性質之封印鎖撬開
    等語，而檢察官於起訴書雖未載明被告江俊毅、涂振茂及廖
    金童，亦觸犯刑法第354 條毀損罪，惟已於起訴事實欄載明
    該犯罪事實，即為本法院應予審判之對象，先予敘明。次按
    告訴乃論之罪，未經告訴者，應諭知不受理判決，刑事訴訟
    法第303 條第3 款定有明文。查本件臺電公司並未為毀損罪
    之告訴，業經證人莊嚴及呂秉豐分別於警詢中證述明確（見
    偵字第347 號卷(二)第107 頁、第123 頁），且於偵查中亦未
    再對毀損罪提出告訴，業經告訴代理人於本院陳述明確（見
    本院卷(二)第38頁），是就毀損罪部分並未為合法告訴甚明，
    依上開法條規定，本應為此部分不受理判決之諭知，惟此部
    分縱成立犯罪，與前開犯罪事實論罪科刑部分有想像競合犯
    一罪關係，爰不另為不受理判決之諭知，附此敘明。
五、依刑事訴訟法第449 條第2 項、第3 項、第454 條、第300
    條，電業法第106 條第2 款，刑法第11條前段、第28條、第
    41條第1 項前段、第74條第1 項第1 款、第74條第2 項第3
    款前段，第38條第1 項第2 款，刑法施行法第1 條之1 第1
    項、第2 項前段，逕以簡易判決處刑如主文。
六、如不服本判決，得自判決送達之日起10日內，表明上訴理由
    ，向本庭提起上訴（須附繕本）。
中    華    民    國    100     年    1     月  31   日
                  刑事第二庭  法  官  文昌
以上正本證明與原本無異。
                              書記官  張簡純靜
中    華    民    國   100    年    1     月    31    日
附錄本案論罪科刑法條全文：
電業法第106 條：（罰則（二）----竊電）
有左列行為之一者為竊電，處5 年以下有期徒刑、拘役或5 百元
以下罰金：
一、未經電業供電，而在其供電線路上私接電線者。
二、繞越電度表或其他計電器，損壞或改動表外之線路者。
三、損壞或改變電度表、無效電力計、其他計電器之構造，或以
    其他方法使其失效不準者。
四、在電價較低之線路上，私接電價較高之電器者。
五、包燈用戶，在原定電燈盞數及瓦特數以外，私自增加盞數或
    瓦特數者。
六、電力用戶，在原申請馬力數、瓩數或仟伏安數以外，私自增
    加馬力數瓩數或仟伏安數者。
附表一：
┌──┬────────┬───────┬───┬──────┬────┬─────┬────────┬─────┬─────┐
│編號│電號            │登記用戶名稱  │實際  │用電地址    │竊電時間│追償電度  │追償金額 (含稅) │竊電方式  │介紹被告褚│
│（原│                │              │用電人│            │（均至查│          │（新臺幣）      │          │劍鴻施作之│
│起訴│                │              │      │            │獲日止）│          │                │          │人        │
│書編│                │              │      │            │        │          │                │          │          │
│號）│                │              │      │            │        │          │                │          │          │
├──┼────────┼───────┼───┼──────┼────┼─────┼────────┼─────┼─────┤
│ 1  │00-00-0000-00-0 │繼德印染科技股│江俊毅│桃園縣觀音鄉│96年1 月│5,623,015 │12,711,738      │比流器1S側│林恒      │
│（7 │                │份有限公司邱奕│      │草漯村大同一│至96年10│          │                │及3S側短路│          │
│）  │                │漲            │      │路28號      │月5 日（│          │                │          │          │
│    │                │              │      │            │起訴書漏│          │                │          │          │
│    │                │              │      │            │未記載96│          │                │          │          │
│    │                │              │      │            │年10月5 │          │                │          │          │
│    │                │              │      │            │日）    │          │                │          │          │
├──┼────────┼───────┼───┼──────┼────┼─────┼────────┼─────┼─────┤
│ 2  │00-00-0000-00-0 │訢合企業股份有│涂振茂│臺北縣樹林市│96年9 月│1,140,142 │2,169,109       │比流器1S側│張中財    │
│（11│                │限公司涂振茂  │      │佳園路三段33│初至96年│          │                │及3S側短路│          │
│）  │                │              │      │號          │10月9 日│          │                │          │          │
│    │                │              │      │            │（起訴書│          │                │          │          │
│    │                │              │      │            │漏未記載│          │                │          │          │
│    │                │              │      │            │96年10月│          │                │          │          │
│    │                │              │      │            │9日）   │          │                │          │          │
├──┼────────┼───────┼───┼──────┼────┼─────┼────────┼─────┼─────┤
│ 3  │00-00-0000-00-0 │煜昌織造股份有│廖金童│桃園縣蘆竹鄉│96年1 月│5,685,534 │13,059,638      │比流器1S側│鍾振聲    │
│（23│                │限公司蘆竹廠廖│      │坑口村後壁厝│底至96年│          │                │及3S側短路│          │
│）  │                │金童          │      │92-1號1 樓  │10月8 日│          │                │          │          │
│    │                │              │      │            │（起訴書│          │                │          │          │
│    │                │              │      │            │記載不詳│          │                │          │          │
│    │                │              │      │            │）      │          │                │          │          │
└──┴────────┴───────┴───┴──────┴────┴─────┴────────┴─────┴─────┘
附表二（不得依法宣告沒收之物）：
(一)、客戶資料48本、筆記型電腦1 臺（97年度保管字第123 號扣
    押物品清單：96年度偵字第5012號卷(一)第139 頁）。
(二)、工具1 批（除起子1 盒及老虎鉗1 支外）、電錶底座1 只、
    客戶用電紀錄表12本、存摺4 本（中華商銀3 本、國泰世華
    銀行1 本）、支票2 張（臺新銀行）、客戶用電繳費影本1
    批、客戶用電紀錄單8 張、三用電流表1 臺、筆記型電腦1
    臺、行動電話2 支（0000000000、0000000000）、臺電公司
    家庭用電錶封鉛1 批、大電力電錶封鉛及檢定號碼表1 批、
    桌上型電腦主機2 臺（97年度保管字第123 號扣押物品清單
    ：96年度偵字第5012號卷(一)第140 頁至第141 頁）。
(三)、3W5.5m/m2 3段 （97年度保管字第123 號扣押物品清單：96
    年度偵字第5012號卷(一)第142 頁）。
(四)、行動電話1 支（0000000000）、電費收據影本20張、電費收
    據統計表1 張、報紙剪報1 張（有關竊電）、統一公司95年
    11月份收款單（97年度保管字第123 號扣押物品清單：96年
    度偵字第5012號卷(一)第143 頁）。
(五)、名片夾2 本、電業法法條列印本3 本、電費（價）計算表2
    張、福大棉業帳單（電費計算單）1 張、客戶名冊3 張、和
    友紡織廠96年4 月份電費通知單1 張、帳單報表8 張、電腦
    主機1 臺、帳單報表1 張、行動電話1 支等物（97年度保管
    字第123 號扣押物品清單：96年度偵字第5012號卷(一)第144
    頁至第145 頁）。
(六)、支出帳本1 本、節電作業簡介單2 張、節電計算單1 張、客
    戶廠商電話表1 張、耐隆公司竊電往來帳冊明細1 張、金鴻
    興公司竊電往來帳冊明細1 張、統一環保公司竊電往來帳冊
    明細1 張、海雷興業公司竊電往來帳冊明細1 張、金琦豐公
    司竊電往來帳冊明細1 張、福大棉業公司竊電往來帳冊明細
    1 張、收帳記事單2 張等（97年度保管字第123 號扣押物品
    清單：（96年度偵字第5012號卷(一)第146 頁至第148 頁）。
(七)、電錶2 個、封印鎖3 個（吳國裕）（97年度保管字第123 號
    扣押物品清單：96年度偵字第5012號卷(一)第149 頁）。
(八)、電錶2 個（李肯堂）（97年度保管字第123 號扣押物品清單
    ：96年度偵字第5012號卷(一)第150 頁）。
(九)、電錶2 個、封印鎖4 個（何幸忠）（97年度保管字第123 號
    扣押物品清單：96年度偵字第5012號卷(一)第151 頁）。
(十)、電錶1 組、封印鎖3 個（廖金童）（97年度保管字第123 號
    扣押物品清單：96年度偵字第5012號卷(一)第152 頁）。
(十一)、電子式電錶1 具、上外箱封印鎖1 只、中間隔板封印鎖1只
    、下外箱封印鎖1 只、電表封2 只（翁茂晴）（97年度保管
    字第123 號扣押物品清單：96年度偵字第5012號卷(一)第153
    頁）。
(十二)、海雷實業聯絡簿1 本（97年度保管字第123 號扣押物品清單
    ：96年度偵字第5012號卷(一)第154 頁）。
(十三)、電線2 條（陳芳田）（97年度保管字第123 號扣押物品清單
    ：96年度偵字第5012號卷(一)第154 頁）。
(十四)、手機1 支、封鉛2 個、電錶1 個（陳彥翔）（97年度保管字
    第123 號扣押物品清單：96年度偵字第5012號卷(一)第154 頁
    ）。
(十五)、電錶2 個（蘇昌文）（97年度保管字第123 號扣押物品清單
    ：96年度偵字第5012號卷(一)第154頁））。
(十六)、新臺幣374,000 元（起訴書誤載為3,740,000 元）、人民幣
    100 元紙鈔60張（人民幣6, 000元）（97年度保管字第123
    號扣押物品清單：（96年度偵字第5012號卷(一)第155 頁）。
附件：承諾書影本1 份。